【裁判字號】    88,易,857
【裁判日期】    890128
【裁判案由】    竊盜
【裁判全文】
臺灣板橋地方法院刑事判決                          八十八年度易字第八五七號
    公  訴  人  臺灣板橋地方法院檢察署檢察官
    被      告  甲○○
右列被告因竊盜案件，經檢察官提起公訴（八十八年度偵字第二六八三號）及移送併
辦（八十八年度偵字第三三九六號、八六九五號、一九七六七號、二三九一九號），
本院判決如左：
    主  文
甲○○連續於夜間侵入住宅竊盜，處有期徒刑貳年。
    事  實
一、甲○○意圖為自己不法之所有，於附表所示之時、地，以附表所載之方法，竊取
    附表所揭之財物，得手後供己使用或花用。嗣先後於八十八年一月二十三日下午
    二時許、八十八年一月三十一日零時許，在台北縣鶯歌鎮○○路五六三號五樓住
    處、八十八年四月五日晚上八時三十分許，在台北縣鶯歌鎮○○路五六三號前、
    八十八年八月十七日下午七時十分許，在台北縣三峽鎮○○路二三七巷一號、八
    十八年十月五日下午二時許，在桃園縣八德市○○路一四四四巷二十號，為警查
    獲。
二、案經台北縣警察局三峽分局報請台灣板橋地方法院檢察署檢察官偵查起訴及移送
    併辦。
    理  由
一、訊據被告甲○○固供承有於附表編號二、四、五、六、七所示之時地竊取財物之
    事實，惟矢口否認有於附表編號一、三所示之時地竊取財物之情事，辯稱：其未
    至鳳吉二街及福安街為竊盜行為云云。惟查被告於附表所示之時地，竊取附表所
    載之財物，業據附表所示之被害人在警局調查時指述在卷，被害人乙○○復於本
    院調查時陳述在卷，並有車輛竊盜、車牌失竊資料個別查詢報表─查詢認可資料
    二紙、贓物領據二紙在卷，且被告對其於附表一、三所示之時地確有竊取該等財
    物之事實，亦在警訊中供認在卷，足徵被告於審理中所辯，要屬飾卸之詞，不足
    採信。本件事證明確，被告之犯行堪以認定，自應依法論科。
二、核被告所為，其所為附表編號一、二、四、五、六、七之行為，係犯刑法第三百
    二十條第一項竊盜罪；附表三之行為，係犯刑法第三百二十一條第一項第一款於
    夜間侵入住宅竊盜罪。其所犯上開各罪，時間緊接，犯罪構成要件相同，顯係基
    於概括犯意為之，應依連續犯規定論以一罪，並加重其刑。爰審酌被告犯罪之動
    機、目的、方法、手段、所造成之損害及犯罪後之態度等一切情狀，量處如主文
    所示之刑。移送併辦部分與起訴部分，如上所述為連續犯，屬裁判上一罪，是移
    送併辦部分自為起訴效力所及，本院自得一併審理，併此敘明。
據上論斷，應依刑事訴訟法第二百九十九條第一項前段，刑法第五十六條、第三百二
十一條第一項第三款，判決如主文。
本案經檢察官張慶林到庭執行職務
中      華      民      國      八十九      年    一      月   二十八   日
                                      臺灣板橋地方法院刑事第二庭
                                          法  官  陳  憲  裕
右正本證明與原本無異
如不服本判決應於送達後十日內向本院提出上訴狀
                                          書記官  陳  明  珠
中      華      民      國      八十九      年    二      月     三     日
附錄本案論罪科刑法條全文：
刑法第三百二十一條第一項第一款：
犯竊盜罪而有左列情形之一者，處六月以上五年以下有期徒刑：
一、於夜間侵入住宅或有人居住之建築物、船艦或隱匿其內而犯之者。
二、毀越門扇、牆垣或其他安全設備而犯之者。
三、攜帶兇器而犯之者。
四、結夥三人以上而犯之者。
五、乘火災、水災或其他災害之際而犯之者。
六、在車站或埠頭而犯之者。
前項之未遂犯罰之。
附表：
１、八十七年九月二十七日上午十時許，見房門未上鎖，潛入台北縣鳳吉二街六六號
    住宅（侵入住宅未據告訴），竊得丙○○所有新台幣（以下同）二萬元及金飾（
    手鍊、項鍊、戒子、金錶鍊）約五兩。
２、八十八年一月二十二日下午一時三十分許，在台北縣鶯歌鎮○○路五五五號前，
    竊得姚芳瑜所有車牌號碼ＲＷＨ－九八六號機車一部。
３、八十八年一月二十二日晚上十時十分許，見房門未上鎖，潛入台北縣鶯歌鎮○○
    街一一巷十三號，竊得乙○○所有現金七萬一千五百元、黃金項鍊二條、金手鍊
    一條、戒子二只、玉珮一塊。
４、八十八年一月三十日上午九時許，見房門未上鎖，潛入台北縣鶯歌鎮○○路六二
    六巷三號二樓（假人住宅未據告訴），竊得黃秀燕所有手鍊二條、戒子二只、耳
    環二對。
５、八十八年四月三日下午三時許，在桃園縣八德市○○路七八號前，竊得楊秋蜜所
    有由楊國聯持有之車牌號碼ＲＴＶ－八八二號機車一部。
６、八十八年八月十七日日下午七時十分許，在台北縣三峽鎮○○路二三七巷一號三
    鶯游泳池之更衣室內，竊得周政毅所有ＮＯＫＩＡ－六一五０號行動電話手機一
    支。
７、八十八年十日一日下午二時許，在台北縣鶯歌鎮○○路四九六號，與國中同學李
    鄭明聊天時，趁李鄭明不注意之際，竊得李鄭明所有宏基ＡＣＥＲ行動電話手機
    一支。


司法院資訊處製作；財團法人民間司法改革基金會備份。
